【裁判字號】    97,訴,1924
【裁判日期】    970930
【裁判案由】    違反毒品危害防制條例
【裁判全文】
臺灣彰化地方法院刑事判決              97年度訴字第1924號
公  訴  人  臺灣彰化地方法院檢察署檢察官
被      告  甲○○
                    （另案在臺灣彰化監獄執行中）
上列被告因違反毒品危害防制條例案件，經檢察官提起公訴（97
年度毒偵字第1974號），本院依簡式審判程序判決如下：
    主    文
甲○○施用第一級毒品，累犯，處有期徒刑柒月。
    事    實
一、甲○○前因施用毒品案件，經臺灣高等法院臺中分院、本院
    以94年度上訴字第2266號、94年度易字第1181號分別判決有
    期徒刑10月、5 月確定，並定應執行刑為有期徒刑1 年確定
    ；又因施用毒品案件，經本院、臺灣臺東地方法院以95年度
    訴字第324 號、95 年度東簡字第366 號分別判決有期徒刑1
    年、4 月確定，並經減刑後合併定應執行刑為有期徒刑7 月
    又15日確定，上揭4 罪刑經其入監接續執行，而於民國（下
    同）96年10月30日執行完畢。另施用毒品案件，經本院以91
    年度毒聲字第3031號裁定送觀察、勒戒後，認有繼續施用毒
    品傾向，再以92年度毒聲字第326 號裁定令入戒治處所施以
    強制戒治、以92年度毒聲字第1512號裁定停止戒治付保護管
    束、以92年度毒聲字第2462號裁定撤銷停止戒治令其返所施
    以強制戒治，而於93年11月20日執行完畢釋放，並由臺灣彰
    化地方法院檢察署檢察官以94年度戒毒偵字第12號為不起訴
    處分確定。詎仍不知悔改，復基於施用第一級毒品海洛因之
    犯意，於97年3 月31日晚上10時許，在其位於彰化縣彰化市
    ○○街33號之住所，以將海洛因置入針筒內摻水稀釋後、注
    射血管之方式，施用第一級毒品海洛因1 次。嗣於97年4 月
    2 日下午3 時40分許，其因另犯竊盜案件為警通知到案後，
    其於有偵查犯罪職權之機關或個人發覺其犯罪前，向員警坦
    承有本案施用第一級毒品海洛因之犯行而自首，且主動接受
    裁判，而經警採尿送驗後，結果呈海洛因代謝物嗎啡陽性反
    應。
二、案經彰化縣警察局彰化分局報請臺灣彰化地方法院檢察署檢
    察官偵查起訴。
    理    由
一、除被告所犯為死刑、無期徒刑、最輕本刑為3 年以上有期徒
    刑之罪或高等法院管轄第一審案件者外，於前條第1 項程序
    進行中，被告先就被訴事實為有罪之陳述時，審判長得告知
    被告簡式審判程序之旨，並聽取當事人、代理人、辯護人及
    輔佐人之意見後，裁定進行簡式審判程序，刑事訴訟法第27
    3 條之1 第1 項、第284 條之1 分別定有明文。本件被告甲
    ○○所涉係死刑、無期徒刑、最輕本刑為3 年以上有期徒刑
    之罪或高等法院管轄第一審案件以外之罪，並於本院行準備
    程序時就被訴事實為有罪之陳述，本院合議庭依前揭規定，
    經評議結果，裁定改由受命法官獨任行簡式審判程序，合先
    敘明。
二、上開事實，業據被告甲○○於警詢、偵訊、本院準備程序及
    審理時坦承不諱（見彰化縣警察局彰化分局彰警分偵字第09
    70013071號卷第1-3 頁，臺灣彰化地方法院檢察署97年度毒
    偵字第1974號卷第7 頁，本院97年度訴字第1924號卷第49、
    55-57 頁），且查：
（一）被告尿液經以氣相層析質譜儀（即ＧＣ／ＭＳ）方法檢驗
      結果，確呈第一級毒品海洛因代謝物嗎啡之陽性反應，有
      彰化縣警察局彰化分局委託檢驗尿液代號與真實姓名對照
      認證單、詮昕科技股份有限公司97年4 月21日第00000000
      號濫用藥物尿液檢驗報告各1 紙附卷足證（見彰化縣警察
      局彰化分局彰警分偵字第0970013071號卷第4 、5 頁），
      是認被告自白核與事實相符。
（二）依鑑識實務，按海洛因施用入人體後水解還原成嗎啡，再
      循嗎啡之代謝方式排出體外，且吸食或施打煙毒者，經人
      體代謝作用於8 小時內，即有30％之量排出，24小時之後
      ，續有約剩餘量之90％再排出，72小時之後仍有剩餘微量
      排出，吸食或施打者個人體質不同，其排出時間亦會有差
      異。是依上開說明，佐以被告前揭尿液檢驗報告，被告自
      白於前揭時間施用第一級毒品海洛因1 次等語，足認被告
      自白核與事實相符，堪可採為論罪科刑之依據。
（三）被告前因施用毒品案件，經本院以91年度毒聲字第3031號
      裁定送觀察、勒戒後，認有繼續施用毒品傾向，再以92年
      度毒聲字第326 號裁定令入戒治處所施以強制戒治、以92
      年度毒聲字第1512號裁定停止戒治付保護管束、以92年度
      毒聲字第2462號裁定撤銷停止戒治令其返所施以強制戒治
      ，而於93年11月20日執行完畢釋放，並由臺灣彰化地方法
      院檢察署檢察官以94年度戒毒偵字第12號為不起訴處分確
      定，有臺灣高等法院被告前案紀錄表及臺灣彰化地方法院
      檢察署刑案資料查註紀錄表各1 份在卷可按，其於前開強
      制戒治執行完畢釋放後，5 年內再犯本案施用第一級毒品
      1 次之犯行，與毒品危害防制條例第23條第2 項之規定相
      符。是本件事證明確，被告犯行堪以認定，應予依法論科
      。
三、核被告甲○○所為，係犯毒品危害防制條例第10條第1 項之
    施用第一級毒品罪。其施用第一級毒品而持有之低度行為，
    為施用第一級毒品之高度行為所吸收，不另論罪。又被告前
    因施用毒品案件，經臺灣高等法院臺中分院、本院以94年度
    上訴字第2266號、94年度易字第1181號分別判決有期徒刑10
    月、5 月確定，並定應執行刑為有期徒刑1 年確定；又因施
    用毒品案件，經本院、臺灣臺東地方法院以95年度訴字第32
    4 號、95年度東簡字第366 號分別判決有期徒刑1 年、4 月
    確定，並經減刑後合併定應執行刑為有期徒刑7 月又15日確
    定，上揭4 罪刑經其入監接續執行，而於96年10月30日執行
    完畢，此有臺灣高等法院被告前案紀錄表及臺灣彰化地方法
    院檢察署刑案資料查註紀錄表各1 份在卷可憑，其於受有期
    徒刑執行完畢後，5 年以內故意再犯本件有期徒刑以上之罪
    ，為累犯，應依刑法第47條第1 項規定，加重其刑。另按刑
    法第62條所謂「發覺」，固非以有偵查犯罪職權之機關或人
    員確知其人犯罪無誤為必要，而於對其發生嫌疑時，即得謂
    為已發覺；但此項對犯人之嫌疑，仍須有確切之根據得為合
    理之可疑者，始足當之，若單純主觀上之懷疑，要不得謂已
    發生嫌疑（最高法院72年臺上字第641 號判例意旨參照）。
    本件被告所犯上述施用第一級毒品海洛因之犯行，係因其於
    97年4 月2 日下午3 時40分許，因另犯竊盜案件為警通知到
    案後，其於有偵查犯罪職權之機關或個人發覺其犯罪前，向
    員警坦承有本案施用第一級毒品海洛因之犯行而自首，且主
    動接受裁判，據被告於警詢、本院審理中陳稱明確（見彰化
    縣警察局彰化分局彰警分偵字第0970013071號卷第2 頁，本
    院97年度訴字第1924號卷第56頁），足徵被告確係在警員未
    發現有確切之根據得為合理之懷疑前，即主動供述其為上述
    施用第一級毒品海洛因之犯行，被告係對於未發覺之罪自首
    而接受裁判，爰依自首之規定，就其所犯，減輕其刑，並依
    法先加後減之。爰審酌被告之素行、動機、目的、手段、所
    生危害及其犯後態度等一切情狀，量處如主文所示之刑。另
    本件被告犯罪之時間係在96年4 月24日以後，並不符合中華
    民國96年罪犯減刑條例所定之減刑要件，尚無依該條例規定
    予以減刑之餘地。
據上論斷，應依刑事訴訟法第273 條之1第1項、第299條第1項前
段，毒品危害防制條例第10條第1 項，刑法第11條前段、第47條
第1 項、第62條前段，判決如主文。
本案經檢察官蔡明達到庭執行職務。
中    華    民    國    97    年    9     月    30    日
                        刑事第四庭    法  官  林秉暉
上正本證明與原本無異。
如不服本判決，應於判決送達後10日內，向本院提出上訴書狀，
上訴書狀應「敘述具體上訴理由」，並按他造當事人之人數附繕
本。「切勿逕送上級法院」。
中    華    民    國    97    年    9     月    30    日
                                      書記官  張清秀
毒品危害防制條例第10條第1項
施用第一級毒品者，處6月以上5年以下有期徒刑。


司法院資訊處製作；財團法人民間司法改革基金會備份。
